【裁判字號】    98,簡上,281
【裁判日期】    981231
【裁判案由】    履行契約
【裁判全文】
臺灣臺中地方法院民事判決  98年度簡上字第281號
上  訴  人  甲○○
訴訟代理人  莊慶洲律師
被上訴人    乙○○
上當事人間請求履行契約事件，上訴人對於民國98年8月31日本
院台中簡易庭98年度中簡字第2302號第一審判決提起上訴，本院
合議庭於民國98年12月18日言詞辯論終結，判決如下：
    主    文
上訴駁回。
第二審訴訟費用新台幣參仟壹佰伍拾元由上訴人負擔。
    事實及理由
一、被上訴人於原審起訴主張：上訴人於民國96年5月7日簽立承
    諾書1紙予伊，承諾願補償伊投資88invest之損失新台幣（
    下同）198,000元，並載明於96年5月30日及自96年6月起至
    97年1月止，於每月20日至少按月給付伊7,000元，直至97年
    1月20日補足198,000元為止。詎上訴人事後未依約給付。屢
    經催討，不獲置理。為此，本於契約之法律關係，請求上訴
    人如數給付，並聲明：上訴人應給付被上訴人198,000元。
二、上訴人則以：被上訴人於96年5月間因自願性投資受損卻要
    求伊全額賠償，承諾書係遭被上訴人逼迫所簽等語置辯。
二、原審判命上訴人敗訴，上訴人不服，提起上訴，而其陳述除
    與原判決所載相同者外，補稱：系爭承諾書右半邊遭被上訴
    人撕毀，遭撕毀部分其上有記載系爭投資如果有獲利，獲利
    的金額就從補償之金額部分扣除等語。並聲明：(一)原判決廢
    棄。(二)被上訴人在第一審之訴駁回。(三)第一、二審訴訟費用
    由被上訴人負擔。被上訴人則補稱：根本無上訴人所稱之上
    開事實，並聲明：駁回上訴。
三、得心證之理由：
（一）被上訴人主張之事實，業據提出承諾書1件為證，互核相
      符。按當事人主張有利於己之事實者，就其事實有舉證之
      責任，民事訴訟法第277條定有明文。上訴人於原審固抗
      辯受被上訴人逼迫而簽立系爭承諾書，於上訴後另辯稱系
      爭承諾書右半邊遭被上訴人撕毀，遭撕毀部分其上有記載
      系爭投資如果有獲利，獲利的金額就從補償之金額部分扣
      除云云，為上訴人否認，則上訴人自應就其所主張之上開
      事實負舉證責任。惟上訴人迄未提出任何證據以供本院審
      酌，其空言否認債務，自不足採。堪信被上訴人之主張為
      真實。
（二）次查，上訴人約定自96年5月起每月給付被上訴人至少7,0
      00元，則約為28個月，即自96年5月起至98年8月止，應全
      部給付完畢。從而，被上訴人本於承諾書請求上訴人給付
      198,000元，核屬正當，應予准許。
四、綜上所述，被上訴人依承諾書之契約法律關係請求上訴人給
    付198,000元，有理由，應予准許。原審為被上訴人勝訴判
    決，並依職權宣告假執行，經核於法並無不合。上訴論旨求
    予廢棄改判，為無理由，應駁回其上訴。
五、兩造其餘之攻擊或防禦方法，經本院斟酌後，認為均不足以
    影響本判決之結果，自無一一詳予論駁之必要，併此敘明。
六、據上論結，本件上訴為無理由，依民事訴訟法第436條之1第
    3項、第449條第1項、第78條，判決如主文。
中    華    民    國    98    年    12    月    31    日
                      民事第三庭  審判長法  官 許秀芬
                                        法  官 黃佳琪
                                        法  官 謝慧敏
正本係照原本作成。
本判決不得上訴。
中    華    民    國    98    年    12    月    31    日
                                        書記官  王志

司法院資訊處製作；財團法人民間司法改革基金會備份。
